臺灣高等法院刑事裁定
111年度上訴字第1410號
上  訴  人  臺灣基隆地方檢察署檢察官
上  訴  人  
即  被  告  余宗穎


選任辯護人  莊賀元律師
上列上訴人等因被告詐欺等案件，不服臺灣基隆地方法院110年
度重訴字第1號，中華民國111年1月19日第一審判決（起訴案號
：臺灣基隆地方檢察署108年度調偵字第286號、110年度偵字第1
422、1423號），提起上訴，本院裁定如下：
    主  文
余宗穎自民國一百一十一年七月十二日起延長限制出境、出海捌
月。
    理  由
一、按審判中限制出境、出海每次不得逾8月，犯最重本刑為有
    期徒刑10年以下之罪者，累計不得逾5年；其餘之罪，累計
    不得逾10年，刑事訴訟法第93條之3第2項後段定有明文。
二、本件上訴人即被告余宗穎因詐欺等案件，經檢察官以其涉犯
    組織犯罪防制條例第3條第1項後段之參與組織罪、刑法第33
    9第之4第1項第2款之三人以上共同詐欺取財罪嫌提起公訴，
    經原審法院裁定自民國110年3月12日起對被告限制出境、出
    海8月，再於同年11月5日裁定自同年月12日起延長8月，嗣
    經原審法院於111年1月19日以110年度重訴字第1號判決被告
    犯三人以上共同詐欺取財罪共20罪，應執行有期徒刑9年，
    被告不服原審判決提起上訴，現由本院審理中，此有原審法
    院刑事報到單、訊問筆錄、限制出境出海函、110年度重訴
    字第1號110年11月5日裁定、原審判決書各1件在卷可稽(見
    原審卷㈠第79至90、121頁，原審卷㈢第3至5頁)，此部分事實
    ，均堪認定。
三、茲前開限制出境、出海期間即將於111年7月11日屆滿，本院
    審酌全案相關卷證，並給予被告及其辯護人陳述意見之機會
    後，認被告涉犯組織犯罪防制條例第3條第1項後段之參與組
    織罪、刑法第339條之4第1項第2款加重詐欺罪，犯罪嫌疑仍
    重大，且被告於密集時間內涉犯加重詐欺罪多達20罪，有事
    實足認有反覆實施同一犯罪之虞，又被告經原審判處重刑，
    衡以趨吉避兇、脫免刑責、不甘受罰之基本人性，足認被告
    面臨上開重刑，逃匿境外規避審判及刑罰執行之主觀動機甚
    強，可能性甚高，非以限制出境、出海，無法確保嗣後審判
    或執行程序之順利進行，如僅以責付、限制住居、增加具保
    金額等方式，均不足以排除被告出境後滯留不歸以規避刑責
    之可能，參酌本案訴訟進行之程度，審酌國家刑事司法權之
    有效行使、社會秩序及公共利益、被告居住及遷徙自由權受
    限制之程度，並考量被告所涉本案犯罪情節與所犯罪名之輕
    重，就其目的與手段依比例原則權衡後，認仍有繼續限制出
    境、出海之必要，爰裁定自111年7月12日起，延長限制出境
    、出海8月。
四、至被告及其辯護人雖辯稱：被告沒有外國籍，也沒有國外資
    產，家人及工作都在臺灣，被告不可能丟下小孩，沒有限制
    出境、出海之必要，且被告目前與父親一同做工，並無反覆
    實施之虞云云。然被告於107年11月至108年10月間，涉犯如
    原判決附表二編號1至20所示之加重詐欺罪共20罪，有本案
    相關卷證資料可佐，被告於將近1年之時間內詐騙多達20名
    被害人，自堪認被告有反覆實施同一犯罪之虞；另被告及其
    辯護人所陳被告之家庭、工作、資產狀況，俱與被告將來是
    否有藉由出境、出海之機會逃匿國外之可能性，並無必然關
    聯，無從擔保日後審理或執行之順利進行，復參以限制出境
    、出海對被告居住及遷徙之影響甚微，未逾必要程度，是被
    告及其辯護人上揭所辯，尚難認有理由。　　
據上論斷，應依刑事訴訟法第93條之2第1項第2款、第93條之3第
2項後段，裁定如主文。
中　　華　　民　　國　　111 　年　　7 　　月　　4 　　日
                  刑事第一庭    審判長法　官  周煙平
                                      法　官  吳炳桂
                                      法　官  連育群
以上正本證明與原本無異。
如不服本裁定，應於收受送達後五日內向本院提出抗告狀。
                                      書記官  廖紫喬
中　　華　　民　　國　　111 　年　　7 　　月　　4 　　日